臺灣臺南地方法院刑事判決             100年度易字第1029號
公  訴  人  臺灣臺南地方法院檢察署檢察官
被      告  洪裕順
上列被告因違反毒品危害防制條例案件，經檢察官提起公訴（一
百年度毒偵字第一六六五號、第一六九三號），被告於本院準備
程序進行中，就被訴事實為有罪之陳述，經裁定進行簡式審判程
序，判決如下：
    主  文
洪裕順施用第二級毒品，累犯，處有期徒刑肆月，如易科罰金，
以新臺幣壹仟元折算壹日，扣案吸食器壹組沒收。又施用第二級
毒品，累犯，處有期徒刑肆月，如易科罰金，以新臺幣壹仟元折
算壹日。應執行有期徒刑柒月，如易科罰金，以新臺幣壹仟元折
算壹日，扣案吸食器壹組沒收。
    事實及理由
壹、程序事項
  一、查被告洪裕順所犯係死刑、無期徒刑、最輕本刑為三年以
      上有期徒刑以外之罪，其於準備程序中就被訴事實為有罪
      之陳述，經法官告知簡式審判程序之旨，並聽取公訴人及
      被告之意見後，由本院合議庭裁定由受命法官獨任進行簡
      式審判程序，合先敘明。
  二、次按適用簡式審判程序之有罪判決書之製作，準用第四百
      五十四條之規定，刑事訴訟法第三百十條之二定有明文。
      本件經合議庭裁定由受命法官獨任進行簡式審判程序，爰
      依照前開法律規定，準用刑事訴訟法第四百五十四條為判
      決書之製作，先予敘明。
貳、實體事項
  一、本件犯罪事實、證據及應適用之法條除引用檢察官起訴書
      之記載（如附件）外，並補充如下：
  （一）犯罪事實部分：
        起訴書第一頁第十七行：並扣得吸食器一組。
  （二）證據部分：
    １、被告於本院準備程序訊問及審理之自白（見本院刑事卷
        第十四頁、第十五頁背面筆錄）
    ２、查被告前於民國九十六年間因施用毒品違反毒品危害防
        制條例案件，經國防部南部地方軍事法院九十六年聲勒
        字第四號裁定令入勒戒處所觀察勒戒，並因認無繼續施
        用毒品傾向，由國防部南部地方法院軍事法院檢察署九
        十六年毒偵字第六號為不起訴處分確定。復於九十八年
        間仍因多次施用毒品違反上開條例案件，經本院分別於
        九十八年十月十九日、同年十二月二十一日各以九十八
        年簡字第二０三三號、九十八年簡字第二七九六號均判
        決有期徒刑四月，如易科罰金，均以新臺幣一千元折算
        一日確定，及於九十九年間又因施用毒品，違反上開條
        例案件，經本院於九十九年五月十日以九十九年簡字第
        九０八號判決有期徒刑五月，如易科罰金，以新臺幣一
        千元折算一日確定，經入監執行，於九十九年十二月二
        十一日縮短刑期執行完畢出監等情，有臺灣高等法院被
        告前案紀錄表一份在卷可憑，則被告經觀察勒戒及多次
        查獲判刑後入監徒刑執行完畢釋放後，五年內再犯本案
        毒品危害防制條例第十條之罪，應依法追訴、審判。本
        案事證明確，被告犯行洵堪認定。
  二、查甲基安非他命依其成癮性、濫用性及對社會危害性之程
      度，已為毒品危害防制條例第二條第二項第二款列為第二
      級毒品。核被告洪裕順所為，係犯毒品危害防制條例第十
      條第二項施用第二級毒品罪。其施用時非法持有第二級毒
      品甲基安非他命之低度行為，均為其施用之高度行為所吸
      收，不另論罪。被告所犯上開二罪間，犯意個別，行為不
      同，應分論併罰。又被告有起訴書犯罪事實所載之前案經
      判刑及入監執行完畢之紀錄，此有臺灣高等法院被告前案
      紀錄表一份在卷可佐，其於前案有期徒刑執行完畢後，五
      年以內故意再犯本案有期徒刑以上之本罪，均為累犯，均
      應依法加重其刑。再按刑法第六十二條所謂發覺，須有偵
      查犯罪權之機關或人員對犯人之嫌疑，有確切之根據得為
      合理之可疑者，始足當之，若單純主觀上之懷疑，要不得
      謂已發生嫌疑（最高法院七十二年臺上字第六四一號判例
      參照）。查本件被告先後二次，分別因犯竊盜嫌疑，及因
      另案遭通緝而為警查獲，分別因扣得吸食器一組，及因被
      告為臺南市政府警察局永康分局所列管之矯治機構毒品人
      口，而認有犯罪嫌疑，尚不確定被告施用毒品犯行前，被
      告均坦承施用第二級毒品甲基安非他命之犯行，並接受裁
      判，除據被告供明在卷外，並有卷附之臺南市政府警察局
      歸仁分局刑事案件移送書及被告警詢調查筆錄在卷可稽，
      足認在警方雖依經驗主觀認被告不無可能涉嫌犯罪，尚乏
      確切之根據足對被告為合理懷疑之際，被告即主動自白坦
      承施用第二級毒品甲基安非他命之犯行，並接受裁判，應
      認符合自首之要件，均應依法減輕其刑，並依法先加後減
      之。爰審酌被告前因施用毒品經送觀察勒戒之治療程序及
      多次查獲後經判處徒刑入監執行完畢後，甫出監未久即又
      再施用毒品，顯未認清毒品戕害身心之惡，不思戒絕革除
      惡習，仍為本案犯行，可見其意志力薄弱，放任行為，迄
      未能戒除毒癮，惟兼衡被告施用毒品犯行，性質上屬對自
      我身心健康之自戕行為，但對社會秩序隱藏有不良影響，
      及犯後坦承犯行之態度等一切情狀，分別量處如主文所示
      之刑，並均諭知易科罰金之折算標準，並定應執行刑及諭
      知易科罰金之折算標準。扣案吸食器一組，為被告所有，
      並供被告施用甲基安非他命使用之工具，業據被告陳述甚
      詳，為供被告犯罪所用之物，應依刑法第三十八條第一項
      第二款規定沒收之。
據上論斷，應依刑事訴訟法第二百九十九條第一項前段、第二百
七十三條之一第一項、第三百十條之二、第四百五十四條，毒品
危害防制條例第十條第二項，刑法第十一條前段、第四十七條第
一項、第六十二條前段、第五十一條第五款、第四十一條第一項
第五款、第三十八條第一項第二款，判決如主文。
本案經檢察官黃郁如到庭執行職務。
中    華    民    國   100    年    9     月    27    日
                  刑事第十二庭法  官  程克琳
以上正本證明與原本無異。
如不服本判決應於收受本判決後10日內向本院提出上訴書狀，並
應敘述具體理由。如未敘述上訴理由者，應於上訴期間屆滿後20
日內向本院補提理由書狀（均須按他造當事人之人數附繕本）「
切勿逕送上級法院」。
                              書記官  康紀媛
中    華    民    國   100    年    9     月    27    日
附錄本案論罪科刑法條
毒品危害防制條例第10條：
施用第一級毒品者，處 6 月以上 5 年以下有期徒刑。
施用第二級毒品者，處 3 年以下有期徒刑。